【裁判字號】    89,訴,296
【裁判日期】    890908
【裁判案由】    傷害
【裁判全文】
臺灣雲林地方法院刑事判決
    公  訴  人  臺灣雲林地方法院檢察署檢察官
    被      告  乙○○
右列被告因傷害案件，經檢察官提起公訴（八十九年度偵字第一三０號），本院判決
如左：
    主  文
乙○○傷害直系血親尊親屬之身體，處有期徒刑捌月，並於刑之執行完畢或赦免後，
令入勞動場所，強制工作年。
    事  實
一、乙○○於民國七十八年七月十五日自軍中退伍後，身強體壯，卻成日無所事事，
    每天遊手好閒，四處遊蕩花錢並滋事，從未外出工作，懶惰成性，經濟來源均係
    向其母親丙○伸手要錢，其母親丙○如果不給錢，或給的太慢，乙○○即無理取
    。於民國八十九年五月四日晚上八時四十分許，乙○○因其遊蕩及懶惰之個性
    ，又要向丙○拿錢花用而未果，即在雲林縣台西鄉蚊港村蚊港一二０號住處，拿
    木棍打破住處玻璃（未據告訴），丙○從樓上下來，即基於傷害之犯意，在上址
    持木棍毆打丙○，致丙○受有左顏面紅腫約六公分×五公分、右膝蓋擦傷二公分
    ×０˙五公分、右肘、右上臂瘀血、擦傷等傷害。
二、案經丙○告訴雲林縣警察局台西分局報告臺灣雲林地方法院檢察署檢察官偵查起
    訴。
    理  由
一、訊據被告乙○○矢口否認有傷害犯行，辯稱：伊不知道告訴人身上的傷怎麼來的
    ，伊並沒有不對云云。然查：右揭犯罪事實，業據告訴人丙○於警訊及本院審理
    中指訴綦詳，並有驗傷診斷證明書在卷可稽，證人甲○○即處理本案警員於偵查
    中並證稱至現場查看玻璃確有遭打破，告訴人前來告訴時身上有傷等情明確，且
    告訴人為被告之母親，有戶政資料一份在卷足參，被告並供稱告訴人為被告唯一
    之親人，於偵查中又供明告訴人每月供給伊六千元花用，觀諸告訴人年高五十三
    歲，被告正值三十二歲之壯年，告訴人猶仍一再供給被告金錢花用，告訴人憐惜
    兒子之心境不難推斷，若非真受被告長期欺負而無可忍耐，信告訴人不會提出告
    訴而樂見被告受有牢獄之災，從而告訴人所言確係實情，應可斷定。另被告於庭
    訊中指摘告訴人，語無倫次，口氣激動，經本院詢之有無精神方面疾病，被告即
    答稱沒有，精神狀況很好等語，證人黃志明即被告住處之管區警員亦到庭結稱被
    告之控制力與行動力均不比別人差等語，告訴人亦於庭訊中對被告精神狀況如何
    一事陳稱被告很聰明等語，復觀之被告於偵查中就檢察官之訊問均能對答如流，
    有偵查筆錄可徵，足見被告精神方面並無何異常之處，其身強體壯，更可認其確
    有工作能力無誤。而被告自二十三歲（虛歲）退伍後至案發時，均未曾出去工作
    ，每天除了吃飯、睡覺，就是遊手好閒，懶惰不做事，不知上進，均向告訴人要
    錢生活，如不給錢或給的太慢，被告就要打人，告訴人每月給被告九千元生活，
    被告退伍至案發前，已向告訴人拿取一百萬元以上等情，為告訴人所指稱甚明，
    證人黃志明並證稱：被告常在轄區內滋事，成天無所事事，是因為大家與被告之
    父母親熟識所以就算了等語，核與告訴人所指相符，被告於偵查中亦供稱其在家
    看家，無工作，每月向告訴人拿六千元等語屬實，並有載明被告係在七十八年七
    月十五日退伍之兵役資料一份在卷可參，均可見被告自七十八年七月十五日退伍
    後至案發時長達近十一年之時間，毫無獨立進取之心，身強體健卻終日仰仗父母
    供其吃喝玩樂，四處閒盪花錢，遊蕩並懶惰乃其長年來慣有之習性，堪無疑義。
    又本件被告傷害其母親之動機係要不到錢供其繼續揮霍，而此乃導因於被告遊蕩
    且懶惰之個性，從而被告確係因遊蕩且懶惰成習而犯本件傷害行為，同可斷定。
    被告另辯稱告訴人有毆打伊云云，與其在偵查中所供未與母親互毆等語前後矛盾
    ，難予採信，其又辯稱告訴人不讓伊出外工作云云，亦毫無所稽。本件事證明確
    ，被告所辯乃卸責之詞，不足採信，其犯行堪以認定，自應依法論科。
二、核被告所為，係犯刑法第二百八十條、第二百七十七條第一項之傷害直系血親尊
    親屬罪。爰審酌被告犯後矢口否認犯行，空言狡辯，毫無悔意，又於庭訊中一再
    誣指母親犯罪，言語不堪，顯見其毫無倫常孝順觀念，品性惡劣，前又四處滋事
    ，素行不佳，而告訴人於庭訊中哭訴稱：伊為被告打的不敢回家，已離家出走二
    個月，被告若被釋放出去一定會打死伊等語，顯見告訴人因長期受被告折磨，心
    理已因本次被告之犯行而受有重創，及所受傷勢之程度，並被告遊蕩並懶惰成習
    而犯罪等一切情狀，量處如主文所示之刑，並諭知於刑之執行前，令入勞動場所
    強制工作三年，以培養其工作觀念及技能。
據上論斷，應依刑事訴訟法第二百九十九條第一項前段，刑法第二百八十條、二百七
十七條第一項、第九十條，罰金罰鍰提高標準條例第一條前段，判決如主文。
中      華      民      國      八十九      年      九      月    八    日
                                        臺灣雲林地方法院刑事第一庭
                                            法  官  侯  廷  昌
右正本證明與原本無異。
如不服本判決，應於判決送達後十日內向本院提出上訴狀( 應附繕本 )。
                                            書記官  李  清  龍
中      華      民      國      八十九      年      九      月    八    日
刑法第二百八十條
對於直系血親尊親屬，犯第二百七十七條或第二百七十八條之罪者，加重其刑至二分
之一。
刑法第二百七十七條
  傷害人之身體或健康者，處三年以下有期徒刑、拘役或一千元以下罰金。
  犯前項之罪因而致人於死者，處無期徒刑或七年以上有期徒刑，致重傷者，處三年
  以上十年以下有期徒刑。


司法院資訊處製作；財團法人民間司法改革基金會備份。
